臺灣桃園地方法院民事判決　九十一年度訴字第一五五三號
　　原　　　告　華南商業銀行股份有限公司
　　法定代理人　丙○○
　　訴訟代理人　乙○○
　　被　　　告　甲○○
　　　　　　　　丁○○
　　　　　　　　戊○○
　　　　　　　　己○○
右當事人間請求清償債務事件，本院判決如左：
    主    文
被告甲○○、丁○○應連帶給付原告新台幣壹佰陸拾壹萬肆仟柒佰陸拾陸元，及自民
國九十一年五月六日起至清償日止，按年息百分之七點五三五計算之利息，並自民國
九十一年六月六日起至清償日止，逾期六個月以內者，按上開利率百分之十，逾期超
過六個月者，按上開利率百分之二十計算之違約金。
被告甲○○、己○○、戊○○應連帶給付原告新台幣肆拾萬元，及自民國九十一年五
月十日起至清償日止，按年息百分之八點五三五計算之利息，並自民國九十一年六月
十日起至清償日止，逾期六個月以內者，按上開利率百分之十，逾期超過六個月者，
按上開利率百分之二十計算之違約金。
訴訟費用由被告甲○○、丁○○連帶負擔五分之四，餘由被告甲○○、己○○、戊○○連帶負擔。
    事    實
甲、原告方面：
一、聲明：如主文所示。
二、陳述：
（一）被告甲○○於民國八十七年一月五日，以另一被告丁○○為連帶保證人，向原
      告借款新台幣（下同）三百萬元，期間自八十七年一月五日起至九十四年一月
      五日止，雙方約定自借款日起，依年金法，於每月五日按月平均攤付本息，利
      息則按原告基本放款利率加碼年率百分之零點七七五計算，嗣後於另一增補契
      約載明自八十九年十月五日起，約定利率改按原告基本放款利率加碼年率百分
      之零點二五計算，並隨時按原告基本放款利率機動調整（本件原告得請求被告
      一次清償之利率為百分之七點七八五，惟原告願依基本放款利率年息百分之七
      點五三五請求），另逾期清償在六個月以內者，按上開利率百分之十，逾期超
      過六個月以上者，按上開利率百分之二十計付違約金。詎被告甲○○對該借款
      之本息僅繳納至九十一年五月五日止，自九十一年五月六日起即未依約履行，
      且逾期一次以上，被告對原告所負之一切債務已喪失期限利益，本件借款視為
      全部到期，而被告丁○○為該借款之連帶保證人，依法應負連帶責任。
（二）被告甲○○於八十九年六月八日，邀其餘被告己○○及戊○○為連帶保證人，
      向原告借款八十萬元，期間自八十九年六月八日起至八十九年十一月五日止，
      嗣後另以四紙增補契約將清償期限延展至九十一年十一月五日，雙方約定利息
      按原告基本放款利率加碼年率百分之一計算，並隨時按原告基本放款利率機動
      調整（本件原告得請求被告一次清償之利率為百分之八點五三五），另逾期清
      償在六個月以內者，按上開利率百分之十，逾期超過六個月以上者，按上開利
      率百分之二十計付違約金。詎被告甲○○對系爭借款僅繳納至九十一年五月九
      日止，自九十一年五月十日起即未依約履行，且逾期一次以上，被告對原告所
      負之一切債務已喪失期限利益，本件借款視為全部到期，而被告己○○及戊○○為系爭借款之連帶保證人，依法應負連帶之責，惟上開二筆借款，經原告屢
      次催討，被告均置之不理，本息迄未清償，爰依消費借貸及連帶保證關係提起
      本訴。
三、證據：提出消費者貸款契約、一定期間利率優待專用增補契約、借據、貸款本息
          攤還表、華南商業銀行總行九十一年一月四日之函文各一份、授信約定書
          及戶籍謄本各三份、展期專用增補契約四份為證。
乙、被告甲○○方面：
    一、聲明：原告之訴駁回。
    二、陳述：對於原告之請求不爭執，但希望能夠給予時間與原告談和解。
丙、被告丁○○、戊○○、己○○方面：
    被告丁○○、戊○○、己○○未於言詞辯論期日到場，亦未提出書狀作何聲明或
    陳述。
      理      由
一、本件被告丁○○、戊○○、己○○經合法送達，未於言詞辯論期日到場，核無民
    事訴訟法第三百八十六條各款所列情形，爰依原告之聲請，由其一造辯論而為判
    決。
二、原告主張被告甲○○於八十七年一月五日，以另一被告丁○○為連帶保證人，向
    原告借款三百萬元，期間自八十七年一月五日起至九十四年一月五日止，雙方約
    定自借款日起，依年金法，於每月五日按月平均攤付本息，利息則按原告基本放
    款利率加碼年率百分之零點七七五計算，嗣後於另一增補契約載明自八十九年十
    月五日起，約定利率改按原告基本放款利率加碼年率百分之零點二五計算，並隨
    時按原告基本放款利率機動調整（本件原告得請求被告一次清償之利率為百分之
    七點七八五，惟原告願依基本放款利率年息百分之七點五三五請求），另逾期清
    償在六個月以內者，按上開利率百分之十，逾期超過六個月以上者，按上開利率
    百分之二十計付違約金。詎被告甲○○對該借款之本息僅繳納至九十一年五月五
    日止，自九十一年五月六日起即未依約履行，且逾期一次以上，被告對原告所負
    之一切債務已喪失期限利益，本件借款視為全部到期，而被告丁○○為該借款之
    連帶保證人，依法應負連帶責任。又被告甲○○於八十九年六月八日，邀其餘被
    告己○○及戊○○為連帶保證人，向原告借款八十萬元，期間自八十九年六月八
    日起至八十九年十一月五日止，嗣後另以四紙增補契約將清償期限延展至九十一
    年十一月五日，雙方約定利息按原告基本放款利率加碼年率百分之一計算，並隨
    時按原告基本放款利率機動調整（本件原告得請求被告一次清償之利率為百分之
    八點五三五），另逾期清償在六個月以內者，按上開利率百分之十，逾期超過六
    個月以上者，按上開利率百分之二十計付違約金。詎被告甲○○對系爭借款僅繳
    納至九十一年五月九日止，自九十一年五月十日起即未依約履行，且逾期一次以
    上，被告對原告所負之一切債務已喪失期限利益，本件借款視為全部到期，而被
    告己○○及戊○○為系爭借款之連帶保證人，依法應負連帶責任之事實，業據其
    提出與所述相符之消費者貸款契約、一定期間利率優待專用增補契約、借據、貸
    款本息攤還表、華南商業銀行總行九十一年一月四日之函文各一份、授信約定書
    及戶籍謄本各三份、展期專用增補契約四份為證，且為被告甲○○所不爭執，而
    被告丁○○、戊○○、己○○已於相當時期受合法通知，既不於言詞辯論期日到
    場爭執，復未提出準備書狀以供本院參酌，自堪信原告之主張為真實。
三、從而，原告依消費借貸及連帶保證之法律關係，請求被告甲○○、丁○○應連帶
    給付原告一百六十一萬四千七百六十六元，及自九十一年五月六日起至清償日止
    ，按年息百分之七點五三五計算之利息，並自九十一年六月六日起至清償日止，
    逾期六個月以內者，按上開利率百分之十，逾期超過六個月者，按上開利率百分
    之二十計算之違約金，又被告甲○○、己○○、戊○○應連帶給付原告四十萬元
    ，及自九十一年五月十日起至清償日止，按年息百分之八點五三五計算之利息，
    並自九十一年六月十日起至清償日止，逾期六個月以內者，按上開利率百分之十
    ，逾期超過六個月者，按上開利率百分之二十計算之違約金，為有理由，應予准
    許。
四、據上論結，本件原告之訴為有理由，依民事訴訟法第三百八十五條第一項前段、
    第八十五條第一項但書、第二項，判決如主文。
中　　　華　　　民　　　國　　九十一　　年　　　十一　　　月　 　七　 　日
                                臺灣桃園地方法院民事第一庭
~B審判長法　官　郭琇玲
~B　　　法　官　張益銘
~B      法　官　林哲賢
右為正本係照原本作成
如對本判決上訴，須於判決送達後廿日內向本院提出上訴狀
中　　　華　　　民　　　國　　九十一　　年　　　十一　　　月　 　七　 　日
~B  法院書記官  蘇  萱
